臺灣臺北地方法院刑事判決　　　　　　　 96年度訴字第702號
公　訴　人　臺灣臺北地方法院檢察署檢察官
被　　　告　乙○○
　　　　　　　　　　（另案於臺灣臺北監獄執行中）
指定辯護人　本院公設辯護人甲○○
　　　　　　　　　　　　　丁○.
上列被告因違反槍砲彈藥刀械管制條例案件，經檢察官提起公訴
（九十六年度偵字第七四九九號），本院判決如下：
    主    文
乙○○未經許可，持有可發射子彈具有殺傷力之改造手槍，累犯
，處有期徒刑年陸月，併科罰金新臺幣拾萬元，罰金如易服勞
役，以新臺幣壹仟元折算壹日。扣案之仿ＷＡＬＴＨＥＲ廠ＰＰ
Ｋ／Ｓ型改造手槍壹支（含彈匣壹個，槍枝管制編號：0000
000000號）及土造子彈捌顆均沒收。
    犯罪事實
一、乙○○前因違反毒品危害防制條例案件，經本院於民國九十
    三年五月三日以九十二年度易字第一六八一號判決判處有期
    徒刑六月確定，並於九十四年一月十六日執行完畢，竟仍不
    知悔改，自九十四年八、九月（九月二十二日前）間之某時
    至九十四年十月十九日為警查獲前之不詳時間，先於九十四
    年八、九月（九月二十二日前）間，向不知情之周福借用車
    牌號碼為５Ｔ—５０００之自用小客車，並基於持有可發射
    子彈具殺傷力改造手槍及子彈之犯意，將其於是時所取得持
    有具殺傷力仿ＷＡＬＴＨＥＲ廠ＰＰＫ／Ｓ型改造手槍一支
    （含彈匣壹個，槍枝管制編號：0000000000號）
    及同具殺傷力之土造子彈十二顆（其中四顆已因鑑定需要而
    試射），放置於向周福所借用之上揭自用小客車內。嗣於九
    十四年十月十九日凌晨四時許，在臺北縣新店市○○街四十
    二號前，為警查獲，並在前開車內右前座之腳踏板下，起獲
    上開槍彈等物。
二、案經臺北縣政府警察局新店分局報告臺灣臺北地方法院檢察
    署檢察官偵查起訴。
    理    由
一、訊據被告乙○○矢口否認有何上揭情事，辯稱並未持有該等
    槍彈，也從未見過本件扣案之槍彈云云。經查：
  (一)本件警方人員於九十四年十月十九日因接獲被告涉嫌持有槍
    彈之線報，至臺北縣新店市○○街執行勤務時，被告見警方
    人員到場後，即先行逃跑，而經警緝獲當時與被告同處之不
    知情友人丙○○（經檢察官於九十五年十一月三十日於九十
    五年度偵緝字一八二七號為不起訴處分）執行搜索時，在周
    福（周福於九十四年九月二十二日入臺灣臺北看守所附設勒
    戒處所觀察勒戒）所借予被告車牌號碼為５Ｔ—５０００之
    自用小客車內，查獲可發射子彈仿ＷＡＬＴＨＥＲ廠ＰＰＫ
    ／Ｓ型改造手槍一支（含彈匣壹個，槍枝管制編號：000
    0000000號）及土造子彈十二顆等情，業據證人即查
    獲員警郭漢榮、證人即警察查獲當時在場之被告友人丙○○
    證述明確（分見臺灣臺北地方法院檢察署九十五年度偵緝字
    第一八二七號卷第十一頁、本院九十六年八月一日審判筆錄
    第七頁至第十頁），復有自願受搜索同意書及扣押物品目錄
    表各一份在卷可稽（見臺灣臺北地方法院檢察署九十四年度
    偵字第二０二二一號卷第二十三頁至第二十四頁），此情已
    足認定。又該等查獲之改造手槍及子彈十二顆，經具有專門
    鑑定槍彈有無殺傷力之內政部警政署刑事警察局鑑定結果，
    改造手槍部分認係仿ＷＡＬＴＨＥＲ廠ＰＰＫ／Ｓ型改造手
    槍，且具殺傷力；子彈部分為具有殺傷力之土造子彈（其中
    四顆子彈因鑑定需要而試射）等情，有內政部警政署刑事警
    察局槍彈鑑定書一份附卷足憑（見前開偵字第二０二二一號
    卷第九十七頁至第九十九頁），此情同足認定。
  (二)另秘密證人Ａ１於本院審理中結證稱確實曾經看過被告持有
    手槍，而該等手槍外觀與本件扣案之改造手槍亦極為相似等
    語（見本院九十六年八月一日審判筆錄第二頁至第六頁）；
    證人即警察查獲當時在場之被告友人丙○○復於本院審理中
    證稱本件扣案之槍彈並非其所有等語（見本院九十六年八月
    一日審判筆錄第七頁至第九頁），參以被告自承向周福借用
    該車時，該車是乾淨的，並無槍彈等語（見本院九十六年八
    月一日審判筆錄第十一頁），足認前開該等扣案有殺傷力之
    槍彈，當係被告所持有，此情當堪認定，被告辯稱並未持有
    該等槍彈云云，並不足採。
二、按刑法業於九十四年二月二日修正公布，且依刑法施行法第
    十條之一規定，於本件被告行為後之九十五年七月一日生效
    施行。又行為後法律有變更者，適用行為時之法律，但行為
    後之法律有利於行為人者，適用最有利於行為人之法律，修
    正後刑法第二條第一項定有明文，此條規定係規範行為後法
    律變更所生新舊法律比較適用之準據法，本身尚無新舊法比
    較之問題，於新法施行後，應一律適用新法第二條第一項之
    規定，為「從舊從輕」之比較。且比較時應就罪刑有關之共
    犯、未遂犯、想像競合犯、牽連犯、連續犯、結合犯，以及
    累犯加重、自首減輕暨其他法定加減原因（如身分加減）與
    加減例等一切情形，綜其全部罪刑之結果而為比較（最高法
    院九十五年五月二十三日九十五年度第八次刑庭會議決議參
    照）；如新舊法處罰之輕重相同，即無比較適用之問題，非
    此條所指之法律有變更，應依一般法律適用原則，適用裁判
    時法；修正後刑法第五十五條就想像競合犯部分增加但書關
    於科刑之限制，為法理之明文化，而修正後刑法第五十九條
    則為法院就酌減審認標準見解之明文化，非屬法律之變更，
    其為純文字修正者，更應同此（最高法院九十五年十一月七
    日九十五年度第二十一次刑事庭會議決議參照），爰就本件
    新舊法比較結果論述如下：
  (一)槍砲彈藥刀械管制條例第八條第四項、第十二條第四項之未
    經許可持有改造手槍、子彈罪，其法定刑應分別併科新臺幣
    七百萬元、三百萬元以下之罰金。依被告行為時即修正前刑
    法第三十三條第五款規定，罰金最低額為銀元一元，依現行
    法規所定貨幣單位折算新臺幣條例第二條折算為新臺幣之結
    果，前揭未經許可持有改造手槍罪其法定刑應併科銀元一元
    即新臺幣三元以上、新臺幣七百萬元以下罰金，上開未經許
    可持有子彈罪其法定刑應併科銀元一元即新臺幣三元以上、
    新臺幣三百萬元以下罰金；惟修正後刑法第三十三條第五款
    就罰金刑規定為「新臺幣一千元以上，以百元計算之」，顯
    已將罰金刑之最低額提高為新臺幣一千元以上。經比較上述
    新舊法，認適用被告行為後之前揭新法規定，對被告並非較
    為有利。
  (二)有關易服勞役之折算標準，修正前刑法第四十二條第二、三
    項係規定「易服勞役以一元以上三元以下，折算一日。但勞
    役期限不得逾六個月」、「罰金總額折算逾六個月之日數者
    ，以罰金總額與六個月之日數比例折算」，其易服勞役之折
    算標準，依修正前罰金罰鍰提高標準條例第二條前段（該條
    文現已刪除）規定，係就其原定數額提高為一百倍折算一日
    ，是依被告行為時之易服勞役折算標準，係以銀元三百元即
    新臺幣九百元折算一日；惟修正後刑法第四十二條第三、五
    項則規定為：「易服勞役以新臺幣一千元、二千元、三千元
    折算一日。但勞役期限不得逾一年」、「罰金總額折算逾一
    年之日數者，以罰金總額與一年之日數比例折算」，係以新
    臺幣一千元、二千元、三千元之標準折算一日。經比較新舊
    法，以新法之易服勞役折算標準較有利於被告。
  (三)刑法第三十八條關於沒收之規定雖亦於九十五年七月一日修
    正施行，惟因沒收係屬從刑，應隨同主刑適用同一準據法，
    經前揭比較新舊法結果，既適用新法相關規定，有關沒收之
    規定，自應適用現行刑法第三十八條之規定。
三、按槍砲彈藥刀械管制條例第四條所列之槍砲、彈藥，依該條
    例第五條規定，非經中央主管機關許可，不得製造、販賣、
    運輸、轉讓、出租、出借、持有、寄藏或陳列。被告未經許
    可持有之前開改造手槍及土造子彈，分別係屬同條例第四條
    第一項第一款所稱之其他可發射子彈具有殺傷力之槍砲及同
    項第二款之彈藥。核其所為，係犯該條例第八條第四項之未
    經許可持有其他可發射子彈具有殺傷力之改造手槍、第十二
    條第四項之未經許可持有子彈罪。其以一行為觸犯前開二罪
    名，為想像競合犯，依刑法第五十五條之規定，應從一重之
    未經許可持有其他可發射子彈具有殺傷力之改造手槍罪論處
    。被告前因違反毒品危害防制條例案件，經本院於九十三年
    五月三日以九十二年度易字第一六八一號判決判處有期徒刑
    六月確定，並於九十四年一月十六日執行完畢，有臺灣高等
    法院被告前案紀錄表一份在卷可稽，其於有期徒刑執行完畢
    後，五年以內故意再犯有期徒刑以上之罪，為累犯，依刑法
    第四十七條第一項規定，加重其刑。爰審酌被告持有槍彈之
    行為，對社會所生之危害程度及其他一切情狀，量處如主文
    所示之刑，並就罰金部分諭知易服勞役之折算標準。扣案之
    改造手槍一支（含彈匣一個，槍枝管制編號：000000
    0000號）及現尚存土造子彈八顆，係違禁物，爰依刑法
    第三十八條第一項第一款規定宣告沒收。至送鑑驗時試射具
    殺傷力之土造子彈四顆，既因試射擊發而不具殺傷力，已非
    違禁物，自無從宣告沒收。
據上論斷，應依刑事訴訟法第二百九十九條第一項前段，槍砲彈
藥刀械管制條例第八條第四項、第十二條第四項，刑法第十一條
前段、第五十五條、第四十七條第一項、第四十二條第三項、第
三十八條第一項第一款，判決如主文。
本案經檢察官王志超到庭執行職務
中　　華　　民　　國　　96　　年　　8 　　月　　15　　日
　　　　　　　　　刑事第七庭審判長法　官　梁耀鑌
                                  法  官  余明賢
                                  法  官  吳冠霆
以上正本證明與原本無異。
如不服本判決，應於判決送達後10日內向本院提出上訴狀（應抄
附繕本）。告訴人或被害人如對於本判決不服者，應具備理由請
求檢察官上訴，其上訴期間之計算係以檢察官收受判決正本之日
期為準。
                                  書記官  廖純瑜
中　　華　　民　　國　　96　　年　　8 　　月　　15　　日
附錄法條：
槍砲彈藥刀械管制條例第8條
未經許可，製造、販賣或運輸鋼筆槍、瓦斯槍、麻醉槍、獵槍、
空氣槍或第4條第1項第1款所定其他可發射金屬或子彈具有殺傷
力之各式槍砲者，處無期徒刑或5年以上有期徒刑，併科新臺幣1
千萬元以下罰金。
未經許可，轉讓、出租或出借前項所列槍枝者，處 5 年以上有期
徒刑，併科新臺幣 1 千萬元以下罰金。
意圖供自己或他人犯罪之用，而犯前二項之罪者，處無期徒刑或
 7 年以上有期徒刑，併科新臺幣 1 千萬元以下罰金。
未經許可，持有、寄藏或意圖販賣而陳列第 1 項所列槍枝者，處
 3年以上10年以下有期徒刑，併科新臺幣700萬元以下罰金。
第 1 項至第 3 項之未遂犯罰之。
槍砲彈藥刀械管制條例第12條
未經許可，製造、販賣或運輸子彈者，處 1 年以上 7 年以下有
期徒刑，併科新台幣 500 萬元以下罰金。
未經許可，轉讓、出租或出借子彈者，處 6 月以上 5 年以下有
期徒刑，併科新台幣 300 萬元以下罰金。
意圖供自己或他人犯罪之用，而犯前二項之罪者，處 3 年以上
10 年以下有期徒刑，併科新台幣 700 萬元以下罰金。
未經許可，持有、寄藏或意圖販賣而陳列子彈者，處 5 年以下有
期徒刑，併科新台幣 300 萬元以下罰金。
第 1 項至第 3 項之未遂犯罰之。
